【裁判字號】    97,易,2424
【裁判日期】    970826
【裁判案由】    竊盜等
【裁判全文】
臺灣板橋地方法院刑事判決              97年度易字第2424號
公  訴  人  臺灣板橋地方法院檢察署檢察官
被      告  乙○○
上列被告因竊盜等案件，經檢察官提起公訴（97年度偵字第1793
8 號），本院受理後被告為有罪之陳述，改行簡式審判程序，判
決如下：
    主  文
乙○○收受贓物，累犯，處有期徒刑肆月；又共同竊盜未遂，累
犯，處有期徒刑陸月。應執行有期徒刑捌月。
    事  實
一、乙○○前於民國91年間因犯竊盜等罪，經臺灣士林地方法院
    於91年10月8 日以91年度訴字第487 號判處有期徒刑三年二
    月並應於刑之執行前令入勞動場所強制工作三年（竊盜部分
    ）、一年（偽造文書部分），應執行有期徒刑四年並應於刑
    之執行前令入勞動場所強制工作三年，於91年11月15日確定
    ；復於同年間因犯過失傷害罪，經同院於91年10月4 日以91
    年度士交簡字第68 2號判處有期徒刑四月確定，嗣上開案件
    罪刑，再經同院以92年度聲字第890 號裁定應執行有期徒刑
    四年二月並應於刑之執行前令入勞動場所強制工作三年確定
    ，經入監執行，於96年4 月9 日假釋出監並付保護管束，復
    經同院以97年度聲字第588 號裁定減刑並定應執行有期徒刑
    三年八月確定，迄97年3 月7 日（起訴書誤載為97年8 月4
    日）縮刑期滿假釋未經撤銷以已執行論。猶不知悔改，明知
    江文輝（由檢察官另行簽分偵辦）於97年6 月12日凌晨1 時
    許，在臺北縣三重市天台廣場附近所交付之車牌號碼1032-K
    K 號自用小貨車之行車執照，係來路不明之贓物（係裕融企
    業有限公司所有，由綠緣商行租用而交由丙○○使用，於97
    年6 月11日下午6 時許起停放在臺北縣新莊市○○路與中港
    西路路口停車格內遭竊，經警查知後於97年6 月12日上午9
    時許通知丙○○），竟仍予以收受。復於前揭時、地飲酒後
    ，夥同與其有意圖為自己不法所有犯意聯絡之江文輝，謀議
    由江文輝駕車搭載乙○○尋找可供行竊之車輛及車內物品，
    並於同日凌晨2 時50分許，行經臺北縣蘆洲市○○○道48號
    對面185 號停車格時，發現甲○○所有而停放於該處之車牌
    號碼T8-7978 號自用小貨車，即由乙○○下車徒手打開該自
    用小貨車之車門著手竊取其內物品，而由江文輝駕車在附近
    把風，惟適有執行巡邏勤務之臺北縣政府警察局蘆洲分局員
    警經過，乙○○當場為警逮捕，始未得逞，並自其身上起出
    上開車牌號碼1032-KK 號自用小貨車之行車執照一張，但江
    文輝則趁隙駕車逃逸無蹤。
二、案經丙○○、甲○○訴由臺北縣政府警察局蘆洲分局報請臺
    灣板橋地方法院檢察署檢察官偵查起訴，經本院改依簡式審
    判程序審理。
    理  由
一、上揭犯罪事實，業據被告乙○○於偵查及本院審理中均坦承
    不諱，核與告訴人丙○○、甲○○於警詢時之指訴相符，並
    有贓物認領保管單、臺北縣政府警察局車輛協尋電腦輸入單
    、勘察採證同意書、內政部警政署刑事警察局97年7 月15日
    刑紋字第0970098570號鑑定書各一件、現場及贓物照片二十
    六幀附卷可稽，足認被告自白與事實相符，罪證明確，犯行
    洵堪認定。
二、核被告所為，係犯刑法第349 條第1 項之收受贓物罪及同法
    第320 條第3 項、第1 項之竊盜未遂罪。被告已著手竊盜行
    為之實施，未生管領該竊得財物之結果，為未遂犯，爰依刑
    法第25條第2 項之規定，按既遂犯之刑度減輕其刑。被告與
    江文輝間就本件竊盜犯行，具有犯意聯絡及行為分擔，為共
    同正犯。又被告所犯上開兩罪間，犯意各別，行為互殊，應
    予分論併罰。查被告前於91年間因犯竊盜等罪，經臺灣士林
    地方法院於91年10月8 日以91年度訴字第487 號判處有期徒
    刑三年二月並應於刑之執行前令入勞動場所強制工作三年（
    竊盜部分）、一年（偽造文書部分），應執行有期徒刑四年
    並應於刑之執行前令入勞動場所強制工作三年，於91年11月
    15日確定；復於同年間因犯過失傷害罪，經同院於91年10月
    4 日以91年度士交簡字第682 號判處有期徒刑四月確定，嗣
    上開案件罪刑，再經同院以92年度聲字第890 號裁定應執行
    有期徒刑四年二月並應於刑之執行前令入勞動場所強制工作
    三年確定，經入監執行，於96年4 月9 日假釋出監並付保護
    管束，復經同院以97年度聲字第588 號裁定減刑並定應執行
    有期徒刑三年八月確定，迄97年3 月7 日（起訴書誤載為97
    年8 月4 日）縮刑期滿假釋未經撤銷以已執行論，有臺灣高
    等法院被告前案紀錄表附卷可按，其於有期徒刑執行完畢後
    五年之內故意再犯本案之罪，係屬累犯，應依刑法第47條第
    1 項規定，加重其刑。又刑有加重及減輕者，先加後減。爰
    審酌被告年值青壯，前有竊盜前科，猶不思警惕，貪慾圖便
    ，不循正道取財，收受贓物、苟且偷盜，造成被害人之損害
    非輕，惟於犯罪後尚能坦承犯行等一切情狀，分別量處如主
    文所示之刑，並依刑法第51條第5 款規定定其應執行之刑，
    以示懲儆。
據上論斷，應依刑事訴訟法第273 條之1 第1 項、第299 條第1
項前段，刑法第28條、第349 條第1 項、第320 條第3 項、第1
項、第25條第2 項、第47條第1 項、第51條第5 款，刑法施行法
第1 條之1 ，判決如主文。
本案經檢察官劉仕國到庭執行職務
中    華    民    國    97    年    8     月    26    日
                  刑事第一庭    法  官  張江澤
以上正本證明與原本無異。
如不服本判決，應於送達後10日內，向本院提出上訴狀。
                                書記官  林怡秀
中    華    民    國    97    年    8     月    26    日
附錄本案論罪科刑法條全文：
刑法第320條
意圖為自己或第三人不法之所有，而竊取他人之動產者，為竊盜
罪，處五年以下有期徒刑、拘役或五百元以下罰金。
意圖為自己或第三人不法之利益，而竊佔他人之不動產者，依前
項之規定處斷。
前二項之未遂犯罰之。
刑法第349 條
收受贓物者，處三年以下有期徒刑、拘役或五百元以下罰金。
搬運、寄藏、故買贓物或為牙保者，處五年以下有期徒刑、拘役
或科或併科一千元以下罰金。
因贓物變得之財物，以贓物論。


司法院資訊處製作；財團法人民間司法改革基金會備份。
